【裁判字號】    97,裁,2325
【裁判日期】    970423
【裁判案由】    營利事業所得稅
【裁判全文】
最  高  行  政  法  院  裁  定
                                     97年度裁字第02325號
聲  請  人  豐群水產股份有限公司
代  表  人  甲○○            .
                              .
                              .
                              .
訴訟代理人  林石猛  律師
            周振宇  律師
上列聲請人與相對人財政部高雄市國稅局間營利事業所得稅事件
，對於中華民國96年11月29日本院96年度裁字第03291號裁定，
聲請再審，本院裁定如下：
    主  文
再審之聲請駁回。
再審訴訟費用由聲請人負擔。
    理  由
一、按當事人對於本院所為裁定聲請再審，必須原裁定具有行政
    訴訟法第273條第1項、第2項所列情形之一者，始得為之。
    而該條第1項第1款所謂適用法規顯有錯誤，係指原判決所適
    用之法規與該案應適用之現行法規相違背，或與解釋判例有
    所牴觸者而言。至於事實之認定或法律上見解之歧異，再審
    原告對之縱有爭執，要難謂為適用法規顯有錯誤，而據為再
    審之理由。
二、本件聲請再審意旨略以：聲請人已於上訴理由狀說明對系爭
    應收基地週轉金應屬應收帳款，而得准予提列備抵呆帳，相
    對人應受行政自我拘束原則而核實認列。復主張商業會計處
    理準則第15條第2項第5款應收帳款之性質，為商業因出售商
    品或勞務等而發生之債權，是應收帳款除包含出售商品或勞
    務所生之收入外，仍應包含性質相類似之營業行為所生之應
    收帳款，相對人將聲請人業務相關之國外基地週轉金認定非
    屬應收帳款，顯與該法規定相悖云云。又主張高雄高等行政
    法院95年度訴字第372號判決（下稱原審判決）就中新租稅
    協定第18條第1項之雙方雙重課稅消除乙事，錯誤適用法規
    範，將設算扣抵制誤解為完全設算扣抵制，與我國租稅法制
    認定「中新租稅協定第18條規定，我國公司持有新加坡公司
    之股份不少於25%可採間接稅額扣抵法」之意旨相違，致生
    聲請人過度負擔營利事業所得稅之結果，顯屬適用法規不當
    之判決違背法令云云。是聲請人就原審判決提起上訴，業已
    就該判決具體指摘，詎原裁定竟泛言未具體指摘，裁定駁回
    聲請人之上訴，難謂無行政訴訟法第273條第1項第1款適用
    法規顯有錯誤之再審事由云云。惟經核聲請人之上訴意旨，
    無非就原審判決所為法律見解為相異之看法，原裁定以其上
    訴不合法裁定駁回其上訴，依首揭說明，要難謂適用法規顯
    有錯誤之情事，其再審之聲請為顯無再審理由，應予駁回。
三、依行政訴訟法第283條、第278條第2項、第104條、民事訴訟
    法第95條、第78條，裁定如主文。
中    華    民    國    97    年    4     月    23    日
                    最高行政法院第五庭
                        審判長法官  劉  鑫  楨
                              法官  帥  嘉  寶
                              法官  侯  東  昇
                              法官  劉  介  中
                              法官  吳  慧  娟
以  上  正  本  證  明  與  原  本  無  異
中    華    民    國    97    年    4     月    23    日
                              書記官  郭  育  玎


司法院資訊處製作；財團法人民間司法改革基金會備份。
